【裁判字號】    97,訴,1705
【裁判日期】    980422
【裁判案由】    毒品危害防制條例
【裁判全文】
臺灣高雄地方法院刑事判決              97年度訴字第1705號
公  訴  人  臺灣高雄地方法院檢察署檢察官
被      告  丁○○
選任辯護人  王建元律師
            蘇精哲律師
上列被告因違反毒品危害防制條例案件，經檢察官提起公訴（97
年度偵字第14425 號），本院判決如下：
    主  文
丁○○販賣第二級毒品，處有期徒刑柒年肆月。扣案之第二級毒
品甲基安非他命貳包（編號A2、A3，合計淨重貳拾陸點玖陸公克
，含包裝袋貳只），均沒收銷燬之；扣案之000000000
0號行動電話 (含SIM 卡壹枚）及0000000000號行動
電話（不含SIM 卡壹枚）各壹支，均沒收；未扣案之00000
00000號行動電話壹支（不含SIM 卡壹枚）沒收，如全部或
一部不能沒收時，追徵其價額或以其財產抵償之；未扣案之販賣
毒品所得新臺幣陸拾萬元沒收，如全部或一部不能沒收時，以其
財產抵償之。
    事  實
一、丁○○明知甲基安非他命係毒品危害防制條例第2 條第2 項
    第2 款所列之第二級毒品，不得非法持有、販賣，竟仍意圖
    營利，基於販賣第二級毒品甲基安非他命之犯意，於民國96
    年10月8 日凌晨3 時59分許起，以門號0000000000號、0000
    000000號、0000000000號等行動電話（起訴書贅載00000000
    00號），與甲○（業經檢察官核發證人保護書，真實姓名、年
    籍詳卷，其所涉毒品危害防制條例部分，經臺灣板橋地方法
    院判處應執行有期徒刑16年4 月）所使用之門號0000000000
    號行動電話連絡買賣甲基安非他命事宜，約定以新臺幣（下
    同）60萬元之價格販賣甲基安非他命500 公克與甲○，經丁○○於同日上午10時2 分許，以簡訊提供不知情之郭珮君向中
    國信託商業銀行（下稱中國信託銀行）三民分行申設，供丁○○使用之000000000000號帳戶，甲○即於同日上午10時4 分
    許以簡訊通知真實姓名、年籍不詳之友人於同日上午12時4
    分許，將45萬元以現金無摺存款方式，存入上開帳戶內，雙
    方並約定於高雄市○○路之「古早人理髮廳」123 號房間內
    見面，再交付甲基安非他命500 公克與甲○。嗣於96年10月8
    日下午3 時33分許，甲○依約至上開理髮廳與丁○○見面並測
    試該批甲基安非他命之品質後，當場交付餘款現金15萬元與
    丁○○，自丁○○購得500 公克之甲基安非他命，丁○○因
    而獲得販賣毒品所得60萬元。嗣因甲○另涉犯毒品危害防制條
    例案件長期為警監控，而於96年11月30日晚間11時30分許至
    12月1 日凌晨1 時許，為警持臺灣板橋地方法院核發之搜索
    票，搜索甲○及其女友位於臺中市○區○○○路317 號4 樓之
    8 租屋處，當場在冰箱內扣得上開甲基安非他命剩餘部分2
    包（即編號A2、A3，合計淨重26.96 公克，與冰箱內扣得之
    編號甲○甲基安非他命1 包合計驗前總毛重64.23 公克），並
    逮捕甲○後，經甲○供出上情，警方即於96年12月2 日持搜索票
    至丁○○高雄市鼓山區住處執行搜索，當場扣得上開郭珮君
    帳戶存摺1 本、門號0000000000號、0000000000號行動電話
    各1 支，始悉上情。
二、案經臺北縣政府警察局中和分局報告臺灣板橋地方法院檢察
    署檢察官呈請臺灣高等法院檢察署檢察長令轉臺灣高雄地方
    法院檢察署檢察官偵查起訴。
    理  由
一、證據能力方面：
  (一)按被告以外之人於偵查中向檢察官所為陳述，除顯有不可信
    之情況者外，得為證據，刑事訴訟法第159 條之1 第2 項定
    有明文。偵查中對被告以外之人所為之偵查筆錄，性質上係
    屬傳聞證據。惟現階段刑事訴訟法規定檢察官代表國家偵查
    犯罪、實施公訴，依法其有訊問被告之權，證人且須具結，
    而實務運作時，檢察官偵查中向被告以外之人所取得之陳述
    ，原則上均能遵守法律規定，不致違法取供，其可信度極高
    。且被告以外之人於偵查中向檢察官所為之陳述，本質上屬
    於傳聞證據，基於保障被告在憲法上之基本訴訟權，除該被
    告以外之人死亡、身心障礙致記憶喪失或無法陳述、滯留國
    外或所在不明而無法傳喚或傳喚不到、或到庭後拒絕陳述等
    情形外，如已經法院傳喚到庭具結而為陳述，並經被告之反
    對詰問，前揭非以證人身分而在檢察官面前未經具結之陳述
    筆錄，除顯有不可信之情況者外，得為證據（最高法院97年
    度台上字第6425號判決意旨可資參照）。查另案被告即本案
    證人甲○於96年12月1 日在偵查中以被告身分所為供述，而非
    以證人之身分陳述之部分，雖屬被告以外之人於審判外之陳
    述，然並無證據顯示檢察官在偵查時有不法取供之情形，亦
    查無證據顯示有顯不可信之情況，且證人甲○於本院審理時到
    庭結證，而經被告丁○○及辯護人對質、詰問，是被告之對
    質、詰問權業已獲充分保障。揆諸前揭說明，證人甲○於96年
    12月1日在偵查中以被告身分所為供述，應具有證據能力。
  (二)次按被告以外之人於審判外之陳述，雖不符刑事訴訟法第15
    9 條之1 至第159 條之4 之規定，而經當事人於審判程序同
    意作為證據，法院審酌該言詞陳述或書面陳述作成時之情況
    ，認為適當者，亦得為證據；又當事人、代理人或辯護人於
    法院調查證據時，知有第159 條第1 項不得為證據之情形，
    而未於言詞辯論終結前聲明異議者，視為有前項之同意，刑
    事訴訟法第159 條第1 項、第159 條之5 分別定有明文。本
    件檢察官、被告及其辯護人於本院審判程序時，就本案判決
    所引用其他各項證據（含傳聞證據、非傳聞證據及符合法定
    傳聞法則例外之證據）之證據能力，均表示無意見，並同意
    引為證據，且於本院言詞辯論終結前，對於卷附具有傳聞證
    據性質之證據，既均已知其情，卻未聲明異議，本院認該具
    有傳聞證據性質之證據，亦無任何違法取證之不適當情形，
    以之作為證據使用係屬適當，自均具有證據能力。
二、訊據被告固坦承證人甲○確有匯款45萬元至上開郭珮君帳戶內
    ，並與證人甲○在上揭時、地見面之事實，惟矢口否認有何販
    賣第二級毒品之犯行，辯稱：(一)甲○曾帶綽號「彬哥」之人至
    伊所經營之賭場賭博，因「彬哥」欠下賭債，故上開匯入郭
    珮君帳戶之45萬元是甲○用以償還賭債的，當天伊2 人見面，
    是甲○要來拿回「彬哥」當時簽下的本票，並非向伊購買甲基
    安非他命，甲○係因伊不同意賭債打折，故意挾怨報復；(二)監
    聽譯文所示為甲○接到好吃的「水果」半箱，是伊打電話通知
    甲○伊有朋友要賣品質較好的愷他命，「水果」並非指甲基安
    非他命；辯護意旨則以：(一)證人甲○係證稱與被告的朋友交易
    ，並非向被告購買毒品；(二)證人甲○於偵查中均稱其毒品來源
    為屏東「水哥」，證述先後矛盾，因警方搜查無所獲，故證
    人甲○乃攀誣被告為其毒品來源，以期可依證人保護法減刑；
    且毒品交易並未聽聞以匯款或存款方式交錢，被告自88年間
    即使用上開郭珮君之帳戶，被告若有意販賣毒品，應另尋找
    人頭帳戶較為保險，足見證人甲○稱45萬元係購買毒品對價有
    悖常情，又甲○為何不將60萬元一次給付完畢，甲○是否另有給
    付15萬元與被告亦非無疑；(三)甲○另案為警查獲甲基安非他命
    510 公克，數量遠超過所指稱向被告購買之500 公克，且查
    獲時被告攜有80餘萬現金，其既有鉅額現金，為何不以現金
    給付45萬元；(四)匯款之人是黃基財也就是去賭場賭博的財哥
    ，與賭債之事吻合等語為被告辯護。
三、經查：
  (一)96年10月8 日甲○以其使用之門號0000000000號行動電話，多
    次與被告上開3 支行動電話聯絡後，甲○同意以60萬元之代價
    向被告購買甲基安非他命500 公克，並由甲○於同日中午通知
    友人先將45萬元，以現金無摺存款方式，存入上開中國信託
    商業銀行帳戶內，嗣於「古早人理髮廳」123 號房間內與被
    告見面並測試該批甲基安非他命之品質後，再由甲○當場給付
    餘款現金15萬元，被告則交付甲基安非他命500 公克與甲○等
    情，業據證人甲○迭於97年3 月28日、6 月5 日於偵查中具結
    證稱：伊只有在96年10月間某日到高雄跟被告買過一次甲基
    安非他命，是用手機打被告之0000000000、0000000000、00
    00000000號聯絡，當天是被告先打電話給伊說有甲基安非他
    命，在電話中以「水果」稱甲基安非他命，開價半箱即500
    公克63萬元，最後以60萬元成交，伊有叫人匯45萬到被告指
    定之帳戶，作為購買甲基安非他命價金之一部份，其餘15萬
    元是在取貨時以現金當場交付給被告，取貨地點是高雄的某
    家理髮廳。交易當天因為伊對高雄路不熟打了好幾通電話，
    被告也一直打電話給伊報路，也有跟伊說錢要匯到哪個帳戶
    去，之後伊就打電話叫人去匯錢等語（見板橋地檢偵卷第71
    頁至第72頁、高雄地檢偵卷第9 頁至第10頁），及於本院審
    理時具結證稱：伊於96年10月8 日有跟被告在古早人理髮廳
    123 號房見面，是為了向被告買價值60萬元之甲基安非他命
    500 公克，其中45萬元是叫台中的朋友匯款，15萬元是在現
    場交給被告，96年10月8 日凌晨3 時59分41秒監聽內容是與
    被告通話，所指之「水果」即為甲基安非他命，價63是指63
    萬元。當天伊與被告電話聯絡後，被告幫伊報路但一直找不
    到，就叫1 台計程車跟在後面，到達理髮廳被告拿甲基安非
    他命給伊試過之後，伊覺得不錯就把其餘15萬元付給他，然
    後跟被告一起去車上拿甲基安非他命，甲基安非他命是用一
    個禮盒裝著，外面再用禮盒的紙袋子裝著，被告把毒品拿給
    伊之後，伊就走了等語明確（見本院訴字卷第36頁至第44頁
    ），甲○於歷次偵查中及本院審理時，就向被告購買上開甲基
    安非他命之時間、地點、數量、價額、付款方式等情節之證
    述，均相互符合且前後一致，亦能清楚明確交代當日交易過
    程之細節，且被告於96年10月8 日當天確實有與甲○電話聯絡
    ，在「古早人理髮廳」見面，甲○並將45萬元存入上開郭珮君
    之中國信託銀行帳戶，及該帳戶平日係被告使用等情，亦據
    被告坦認在卷（見板橋地檢偵卷第43頁），並有上開中國信
    託銀行帳戶存摺封面、交易明細影本，及中國信託銀行97年
    7 月1 日中信銀集作字第97507528號函暨檢附之無摺存款存
    入憑證影本及上開帳戶96年10月7 日至10月9 日之歷史交易
    查詢報表1 份在卷可稽（見板橋地檢偵卷第30頁、第31頁、
    高雄地檢偵卷第22頁至第24頁），均與證人甲○證詞相符。
  (二)再者，被告已供明0000000000號行動電話係伊持用等語在卷
    ，則依附表所載，證人甲○持用之上揭0000000000號行動電話
    通訊監察譯文顯示（見板橋地檢偵卷第26頁至29頁）：被告
    先以0000000000號電話與甲○聯繫，詢問甲○是否有意願購買「
    水果半箱」後，甲○即以電話聯絡某不詳男子籌錢，被告並傳
    送簡訊通知甲○將45萬元匯入其指定之中國信託銀行三民分行
    000000000000號帳戶，嗣45萬元匯入該帳戶後，被告旋與甲○
    約定在「古早人理髮廳」見面等毒品交易情節，核與證人甲○
    上開證述相互符合，並無歧異，而所謂「水果半箱」係指甲
    基安非他命500 公克，已據甲○結證如前，參以被告於警詢時
    亦供稱：門號0000000000、0000000000、0000000000、0000
    000000、0000000000號等5 支行動電話，平日均係伊在使用
    等語（見板橋地檢偵卷第7 頁），及於本院審理時供明：00
    00000000號電話是伊的，且是伊在使用；監聽譯文內000000
    0000號、0000000000號電話通話內容，都是伊與甲○講的沒錯
    等語在卷（見本院訴字卷第78頁、第79頁），而如附表編號
    6 所示之匯款帳戶簡訊，被告係以上開0000000000號電話傳
    送予甲○（卷附之監聽譯文誤載被告之電話為0000000000號）
    ，此有證人甲○與被告之通聯紀錄1 份在卷可證（見高雄地檢
    偵卷第26頁），是依前揭說明，足見如附表編號1 至6 、編
    號9 及編號11至14所示之譯文，均係被告與甲○通話之內容無
    誤，亦徵證人甲○上開證言，應與事實相符，堪予採信。另依
    證人甲○於本院審理時證稱：被告賣給伊的甲基安非他命剩下
    一些，於96年11月30日為警查獲時，僅餘2 小包，每包約半
    兩，放在冰箱裡被警方查扣了等語（見本院訴字卷第38頁、
    第43頁、第52頁），而甲○當日為警在上開租屋處冰箱內為警
    扣得白色晶體共3 包，經送往內政部警政署刑事警察局鑑定
    結果，均含甲基安非他命成分，有內政部警政署刑事警察局
    96年12月18日刑鑑字第0960186888號鑑定書、臺北縣政府警
    察局中和分局對台中市○區○○○路317 號4 樓之8 之搜索
    、扣押筆錄各1 份在卷可憑。是揆諸前揭說明，被告確有如
    事實欄所載，以60萬元之代價販賣甲基安非他命500 公克與
    甲○之事實，堪以認定。至於甲○為警在租屋處冰箱內查獲之甲
    基安非他命共3 包，驗前總毛重約64.23 公克（包裝袋重2.
    31公克），其中編號甲○部分淨重34.96 公克，因已將近1 兩
    （即37.5公克），應非證人甲○所指被告販出殘餘之毒品，堪
    認係其餘編號A2、A3之甲基安非他命2 包部分（合計淨重26
    .96 公克），始為被告所販出之殘餘毒品，併此敘明。
  (三)被告雖辯稱：「水果」是指愷他命，並非指甲基安非他命云
    云，然如附表編號1 所示監聽譯文中，「水果半箱」係指甲
    基安非他命500 公克，價63係指價格63萬元，被告與甲○最後
    以60萬元成交等情，迭經證人甲○於偵查中及本院審理時結證
    明確，且1 公克之愷他命，一般黑市行情約為300 元至350
    元，亦據被告陳明在卷（見本院訴字卷第81頁），則500 克
    之愷他命價格約為1 萬5,000 元至1 萬7,500 元，亦與該譯
    文中「價63」之簡稱不符，參以大量購買毒品價格通常會較
    便宜，500 公克愷他命斷無高達63萬元之可能，足見被告上
    開辯詞，顯屬事後卸責之詞，不足採信。
  (四)被告又以：甲○匯入上開郭珮君帳戶內之45萬元，是「彬哥」
    在伊賭場輸錢積欠的賭債，當天伊與甲○見面，是甲○要來拿回
    「彬哥」當時簽下的本票，並非要向伊購買甲基安非他命，
    且甲○之前也曾因賭博輸錢向伊8,000 元，當天是要順便還8,
    000 元云云辯解。然證人甲○於本院審理時證稱：伊曾去過被
    告的賭場，在該賭場賭博時伊有輸過，有時會跟內場借錢，
    借錢是否要開本票要看交情，因伊信用很好，不用開本票，
    伊並未簽過本票給被告；伊的朋友有叫「彬哥」之人，但伊
    都叫他財哥，伊曾帶財哥到被告的賭場賭博，但財哥是否有
    簽本票給被告，伊不清楚，這是他們之間的事，伊所匯的45
    萬元跟財哥沒有關係等語明確（見本院卷第44頁至第45頁、
    第49頁至第52頁），且依卷附之通訊監察內容，甲○未曾提及
    要順便償還積欠被告之8,000 元一節，又如附表監聽譯文所
    示，被告與甲○始終未提及由甲○替「彬哥」償還賭債一事，且
    由編號1 及編號9 之監聽內容觀之，被告先詢問甲○是否有購
    買甲基安非他命「半箱」之意願後，甲○即表示將匯入45萬元
    進被告指定帳戶，餘款另行交給被告，被告並未表示此45萬
    元為賭債，反而向甲○表示是自己替其爭取「半箱」，下次可
    再幫甲○保留，並叮囑甲○交易時要盡量到屋內降低風險等語，
    顯係討論毒品交易事宜，而非單純談論賭債，若甲○是要替「
    彬哥」償還賭債，既以無摺存款方式存入銀行，又何來至屋
    內交易以降低風險之必要？被告上開辯解實與常理不合，是
    否有「彬哥」積欠被告45萬元賭債一事，實非無疑；參以於
    附表編號9 之譯文中，甲○明確表示「他等一下會匯45進去你
    的戶頭，其他的我再拿過去」等語，益徵甲○於96年10月8 日
    當天給付給被告之款項，尚不止上開45萬元，是依上開說明
    ，證人甲○上開證言，應為真實，堪以採信，該45萬元應係甲
    基安非他命「半箱」之部分對價，附表編號11監聽譯文中之
    「本票」，當指毒品甲基安非他命甚明，而與「彬哥」之賭
    債無涉。況被告於警詢時，經警方提示如附表所示之監聽譯
    文，先供稱：96年10月8 日下午3 時33分21秒，與甲○聯絡約
    在古早人理髮廳123 號房見面，是甲○經過伊叫他去按摩等語
    （見板橋地檢偵卷第11頁），於96年12月3 日偵查中，亦未
    曾提及甲○係要取回「本票」一事，嗣於案件移審知悉全部通
    訊監察譯文內容後，於本院97年10月13日準備程序時，始改
    口供稱：當天伊與甲○在古早人理髮廳見面是為了賭債，甲○要
    拿回當時他朋友簽發的本票等語（見本院審訴字卷第21頁）
    ，然揆之卷附之監聽譯文，被告先與甲○聯絡密切約定見面地
    點，甲○對古早人理髮廳之位置全然不知，須由被告不停報路
    指示，甚至請託計程車司機代為帶路，足見甲○絕非如被告所
    述碰巧經過該理髮廳，被告就96年10月8 日與甲○見面之原因
    ，前後供述不一，且其於警詢時及偵查中，均未曾提及甲○欲
    向其拿回「本票」一事，亦徵被告上開辯解，係飾詞狡辯以
    自圓其說，而與事實不符，殊無可採。
  (五)至證人丙○○於本院審理時證稱：伊只是在賭場聽到有人在
    叫「阿德」這個人，故有聽過這個人名字，但對他不熟，還
    是要看到本人才知道有無見過阿德，及阿德有無帶人去賭博
    等語（見本院訴字卷第31頁至第32頁），足見證人丙○○尚
    無法確認辯護人及檢察官所詢問之「阿德」係何人，亦無法
    確定該「阿德」是否有帶人至賭場賭博，嗣經被告詰問：是
    否看到阿德帶一個叫「彬哥」之人來賭博，「彬哥」輸錢，
    所以有簽本票？又改口證稱：伊有看到他們簽過本票，但伊
    不知道金額如何等語（見本院訴字卷第34頁），其既無法確
    認「阿德」係何人，竟能明確回答被告口中之「阿德」有與
    「彬哥」一同至賭場賭博，並因輸錢簽下本票，顯與其上開
    證言扞格，且經審判長就此加以詰問，復又改稱：因為賭客
    去賭博時，如果輸錢，就會跟裡面的人借錢簽本票，故認為
    有看到「阿德」在簽本票，但伊一定要看到阿德本人，才能
    確定自己是否親眼見過「阿德」簽本票，伊無法確定「阿德
    」是否簽過本票，也不確定剛才所述簽本票之人是否叫「阿
    德」等語（見本院訴字卷第35頁），足見證人丙○○上開有
    看到「阿德」與「彬哥」簽發本票之證言，僅係依個人賭博
    經驗，加以推測之詞，實際上並無法確定「阿德」是否曾帶
    同「彬哥」去賭博及有無簽本票，尚難憑取。而證人乙○○
    雖於本院審理時證稱：伊曾在被告賭場看過阿德好幾次，阿
    德賭博時都有帶人去，有一天伊輸錢要去向被告借錢時，有
    看到一個好像是阿德的朋友在簽本票，伊不知道在簽本票的
    那個人綽號為何，不敢確定是否為「彬仔」，但應該是「彬
    仔」簽的等語（見本院訴字卷第67頁至第70頁），足徵證人
    乙○○僅出於個人臆測認為應是綽號「彬仔」之人，而無法
    確認簽發本票之人之確實身分，是其上開推測之證詞，亦難
    以採信。證人丙○○與乙○○上開證言既均出自個人臆測，
    而無法確認簽立本票之人，自無從採信。
  (六)辯護意旨雖以：證人甲○係證稱與被告的朋友交易，並非向被
    告購買毒品云云為被告辯護，然依證人甲○於本院審理時證述
    ：毒品是被告帶伊去車子上拿的，是由被告交給伊的，且45
    萬元是匯入被告使用之帳戶，其餘15萬元也是取貨時交給被
    告等情節，已如上述，並非由所謂「被告之朋友」交付毒品
    或收取購買價金，足見證人甲○所購買之500 公克甲基安非他
    命，係由被告所販賣至為灼然。證人甲○於本院審理時雖又證
    稱：伊不確定毒品是否被告賣給伊的，因為被告說要等他的
    朋友來，那天應該是跟被告的朋友交易，被告只是介紹的而
    已等語（見本院訴字卷第45頁至第46頁），然上開毒品既由
    被告帶領甲○去車上拿取而交貨，交易當時只有被告與證人甲○
    在場，餘款15萬元亦交由被告收取，則該毒品交易確係存在
    於被告與甲○間，而由被告販賣與甲○無疑，況嗣經審判長就此
    加以訊問，證人甲○又改口證稱：96年10月8 日上午7 時51分
    31秒及56分04秒的通話內容（即如附表編號3 、4 譯文），
    不是和被告講的，是那個男生，後來去理髮廳有看到一個男
    生背影，被告說是他的朋友，伊不清楚該男生是否跟被告一
    起賣毒品給伊，或是被告的貨主等語（見本院訴字卷第52頁
    ），然該2 通電話係被告與甲○通話，並非與第三人通話一節
    ，已如上述，當天是否確有該名不詳男子，尚非無疑，證人
    甲○此部分之證言應係事後迴護被告之詞，而不足採信。
  (七)被告另以：是因伊不同意將賭債打折，甲○才挾怨報復等語置
    辯，然依前揭說明，是否確有「彬哥」積欠賭債一事，尚非
    無疑，且依卷附監聽譯文內容所示，甲○僅與被告討論45萬元
    是否已匯入，並無與被告討價還價之情形，甲○請朋友湊錢匯
    款時，亦無生氣不悅之表示，參以證人甲○於本院審理時亦證
    稱：伊與被告認識約2 年，都是被告帶伊去賭場賭博，如果
    輸了就找被告借錢，伊很少輸，大部分都是贏錢，且賭債均
    已清償，若被告不同意賭債打折，雖會生氣，但不需要誣陷
    他，且伊不確定當天是否被告賣毒品給伊，因為被告說要等
    他朋友來等語（見本院卷第46頁），足見證人甲○本身並無積
    欠被告賭債，並無構陷被告之必要，且若如被告所述，該45
    萬元款項係「彬哥」所積欠之賭債，簽發本票之人既非甲○，
    該筆債務實與證人甲○無涉，證人甲○並無清償賭債之義務，又
    何須為此對被告心生怨恨，進而設詞誣陷被告？此亦與常情
    不符；況證人甲○於本院審理時猶出言迴護被告，改口證稱毒
    品可能是被告朋友販賣一節，為本院所不採信，已如上述，
    其於本院審理時既尚有迴護被告之意，亦徵其與被告應無仇
    怨，否則何以甘冒罹犯偽證刑罰之風險，出言迴護被告？是
    被告上開辯解，猶無可採。
  (八)辯護意旨另以：(一)證人甲○於偵查中均稱其毒品來源為屏東「
    水哥」，證述先後矛盾，因警方搜查無所獲，故證人甲○乃攀
    誣被告為其毒品來源，以期可依證人保護法減刑；且毒品交
    易並未聽聞以匯款或存款方式交錢，被告自88年間即使用上
    開郭珮君之帳戶，被告若有意販賣毒品，應另尋找人頭帳戶
    較為保險，足見證人甲○稱45萬元係購買毒品對價有悖常情，
    又甲○為何不將60萬元一次給付完畢，甲○是否另有給付15萬元
    與被告亦非無疑；(二)甲○為警查獲甲基安非他命510 公克，數
    量遠超過所指稱向被告購買之500 公克，且查獲時被告攜有
    80餘萬現金，其既有鉅額現金，為何不以現金給付45萬元；
    (三)匯款之人是黃基財也就是去賭場賭博的財哥，與賭債之事
    吻合等語。惟查：
  1.依上開說明及如附表所示之監聽譯文內容，甲○與被告以電話
    多次密切聯絡交易毒品事宜，甲○請友人存入被告所使用上開
    郭珮君帳戶之45萬元，並非他人積欠之賭債，而係甲○用以購
    買甲基安非他命之部分對價，餘款則於取貨時當場交付現金
    15萬元等情，已如上述，復依附表編號9 之監聽譯文所示：
    「被告：有收到嗎？甲○：有！他等一下會匯45進去你的戶頭
    ，其他的我再拿過去」，甲○確實有表明與被告見面後再繳納
    餘款之意，是其證述於取貨時另交付15萬元之證詞，堪信為
    真實。是以，被告於96年10月8 日販賣甲基安非他命500 公
    克與甲○之犯行至為灼然，自難認甲○有何攀誣被告之情；且上
    開45萬元之款項乃以現金存款方式為之，係臨櫃存入上開中
    國信託銀行戶頭，並非一般匯款交易，亦難以追蹤匯款者之
    真實身分或轉匯之帳號，況甲○於其友人存入45萬元時既尚未
    取得購買之甲基安非他命，其於確定取得毒品時再交付餘款
    ，亦難認有何悖於常理之處，況甲○存入45萬元之上開帳戶，
    乃由被告指定，其箇中緣由尚非他人所能知悉，被告上開販
    賣甲基安非他命之犯行既已認定如上，辯護人猶執前開情詞
    置辯，委不足採。
  2.至辯護人辯稱：證人甲○於為警逮捕時，查獲現金80餘萬，大
    可以現金給付45萬元，且當日查扣之甲基安非他命為510 公
    克，超過其指稱向被告購賣之500 公克云云，然證人甲○已於
    本院審理時證述：為警查獲當天的甲基安非他命是後來在賭
    場跟另外的藥頭買的，向被告購買的甲基安非他命剩下一些
    ，伊裝成2 包，各約半兩，在冰箱裡為警查扣等語（見本院
    訴字卷第43頁、第52頁），足見扣案之510 公克甲基安非他
    命並非悉數向被告購得，其向被告購買之甲基安非他命剩餘
    數量非鉅，且甲○係於96年11月30日晚上10時30許至12月1 日
    凌晨1 時許為警在台中租屋處遭查獲，距離向被告購買甲基
    安非他命之96年10月8 日，已近2 月時間，是其向被告購買
    之甲基安非他命或為甲○施用、轉讓或販賣他人，亦不無可能
    ，證人甲○上開證詞尚屬合理，至甲○於當時為警查獲之現金80
    餘萬元，核與本案無涉，與本案犯罪時間亦相隔2 月，辯護
    人以此推認甲○未以現金給付本案45萬元不符常理，亦難據此
    為被告有利之認定。是辯護人此部分之辯解，猶不可採。
  3.又甲○雖曾帶同綽號「財哥」之人至被告開設之賭場賭博，然
    其並不清楚「財哥」是否有與被告簽立本票一事，且其存入
    上開被告指定帳戶之45萬元，係向被告購買甲基安非他命之
    部分對價，核與本票無涉等情，前經證人甲○於本院審理時證
    述明確，佐以如附表所示之監聽譯文，足證該45萬元要非賭
    債，況被告供稱45萬元係賭債等辯解，乃卸責之詞，為本院
    所不採信，業如上述，辯護人猶執賭債一事為被告辯護，尚
    難憑取。
  (九)綜上所述，被告上開辯解，要屬飾卸之詞，不足採信。從而
    ，本件事證明確，被告上開販賣甲基安非他命之犯行，堪以
    認定，應依法論科。
三、論罪科刑：
  (一)按甲基安非他命係毒品危害防制條例第2 條第2 項第2 款所
    稱之第二級毒品，依法不得持有、販賣。是核被告所為，係
    犯毒品危害防制條例第4 條第2 項之販賣第二級毒品罪。其
    持有第二級毒品之低度行為，為其販賣第二級毒品之高度行
    為所吸收，不另論罪。爰審酌被告明知毒品對於人體健康危
    害至鉅，嚴重戕害國民之身心健康，危害社會非輕，其本身
    並無施用甲基安非他命之惡習，有臺灣檢驗科技股份有限公
    司96年12月17日報告編號CH/2007/C0202 號濫用藥物尿液檢
    驗報告1 份在卷可憑（見板橋地檢偵卷第50頁），竟藉販賣
    毒品謀圖暴利，助長毒品流通氾濫，殘害他人身心不淺，造
    成社會負擔，犯罪情節非輕，於警詢時及偵、審中猶飾詞否
    認犯行，犯後態度惡劣，難認有何悔意，本應重懲，惟念及
    被告前未曾受有期徒刑以上刑之宣告，有臺灣高等法院被告
    前案紀錄表1 份附卷可稽，並考量其犯罪動機、目的、手段
    、智識程度及生活狀況等一切情狀，認公訴人具體求處有期
    徒刑8 年，稍嫌過重，爰量處如主文所示之刑，以資懲儆。
  (二)另案扣得被告販與證人甲○現仍殘餘之甲基安非他命2 包（編
    號A2、A3，合計淨重26.96 公克，含包裝袋2 只，均係直接
    包覆毒品，內各沾有微量之甲基安非他命殘留而無法析離）
    ，為毒品危害防制條例第2 條第2 項第2 款所列之第二級毒
    品，不問屬於犯人與否，均應依毒品危害防制條例第18條第
    1 項前段之規定，宣告沒收銷燬之，至被告所販出之其餘毒
    品，因僅餘上開2 包，為證人甲○證述明確，即已不存在，爰
    不予宣告沒收銷燬；扣案之0000000000號 (含SIM 卡1 枚)
    及0000000000號行動電話各1 支，均為被告所有供本件販賣
    甲基安非他命聯繫所用之物，業據被告供明在卷（見本院訴
    字卷第71頁），均應依毒品危害防制條例第19條第1 項規定
    宣告沒收，至0000000000號行動電話門號之SIM 卡1 枚，申
    請人為李慧敏，有和信電信公司使用人資料1 紙附卷可憑（
    見高雄地檢偵卷第4 頁），並無證據證明係被告所有，爰不
    予宣告沒收。又門號0000000000號行動電話1 支，係被告所
    有供本案件販賣甲基安非他命聯繫所用之物，亦經其陳明在
    卷（見本院訴字卷第79頁），雖未扣案，然無證據證明確已
    滅失，爰併依毒品危害條例第19條第1 項規定宣告沒收，如
    全部或一部不能沒收時，追徵其價額或以其財產抵償之，至
    該手機門號SIM 卡1 枚，申請人為GUEVARRA，非被告所有，
    有上開和信電信公司使用人資料可參，爰不併予沒收。未扣
    案之販賣毒品所得新臺幣60萬元，應依毒品危害防制條例第
    19條第1 項規定沒收，如全部或一部不能沒收時，以其財產
    抵償之。扣案之中國信託銀行000000000000號帳戶存摺1 本
    ，為郭珮君所申設，非被告所有，另扣案之現金9萬9,100元
    及本案其餘扣案物，尚無證據證明與本案直接相關，爰均不
    予宣告沒收，附此敘明。
據上論斷，應依刑事訴訟法第299 條第1 項前段，毒品危害防制
條例第4 條第2 項、第18條第1 項前段、第19條第1 項，刑法第
11條，判決如主文。
本案經檢察官鄭益雄到庭執行職務。
中    華    民    國    98    年    4     月    22    日
                  刑事第十八庭  審判長法  官  蔡廣昇
                                      法  官  王  琁
                                      法  官  周佳佩
以上正本證明與原本無異。
如不服本判決應於收受送達後10日內向本院提出上訴書狀，並應
敘述具體理由；如未敘述上訴理由者，應於上訴期間屆滿後20日
內向本院補提理由書（均須按他造當事人之人數附繕本）「切勿
逕送上級法院」。
中    華    民    國    98    年    4     月    22    日
                                      書記官  王壹理
附錄本案論罪科刑法條：
毒品危害防制條例第4 條
製造、運輸、販賣第一級毒品者，處死刑或無期徒刑；處無期徒
刑者，得併科新臺幣 1 千萬元以下罰金。
製造、運輸、販賣第二級毒品者，處無期徒刑或7 年以上有期徒
刑，得併科新臺幣7 百萬元以下罰金。
製造、運輸、販賣第三級毒品者，處5 年以上有期徒刑，得併科
新臺幣5 百萬元以下罰金。製造、運輸、販賣第四級毒品者，處
3 年以上10年以下有期徒刑，得併科新臺幣3 百萬元以下罰金。
製造、運輸、販賣專供製造或施用毒品之器具者，處1 年以上7
年以下有期徒刑，得併科新臺幣1 百萬元以下罰金。
前五項之未遂犯罰之。
附表：甲○使用之0000000000號行動電話通訊監察譯文摘要（見板
      橋地檢偵卷第26頁至第29頁）
┌──┬──────┬─────┬─────┬───────────────────┐
│編號│時間        │發話人    │受話人    │通話內容                              │
├──┼──────┼─────┼─────┼───────────────────┤
│ 1  │96年10月8日 │丁○○    │甲○        │李：我有幫你接到好吃的水果半箱而已，很│
│    │凌晨3 時59分│0000000000│          │    漂亮的，價63，你有辦法接受嗎？    │
│    │41秒        │          │          │甲○：我剛好欠個半箱有朋友要，我問一下，│
│    │            │          │          │    我等一下再繞過去你那，順便跟你見個│
│    │            │          │          │    面，我現在等人過來，講一講，我就過│
│    │            │          │          │    去了。                            │
│    │            │          │          │甲○：我的都被拿光了，只有等討了，我等人│
│    │            │          │          │    過來談一談再打給你。              │
│    │            │          │          │李：這水果很漂亮是箱面的。            │
├──┼──────┼─────┼─────┼───────────────────┤
│ 2  │同日上午7 時│丁○○    │甲○        │李：有找到嗎？                        │
│    │38分18秒：  │0000000000│          │甲○：已到建國一路與鄧園路。            │
│    │            │          │          │李：你到大順路要右轉爬上橋，下來直走到│
│    │            │          │          │    博愛路再右轉就快到了，再打給我。  │
│    │            │          │          │甲○：好。                              │
├──┼──────┼─────┼─────┼───────────────────┤
│ 3  │同日上午7 時│甲○        │丁○○    │李：到博愛路直走到明誠路左轉直走到    │
│    │51分31秒    │          │0000000000│    中華路，過中華路我在左手邊7-11，我│
│    │            │          │          │    在那等你。                        │
├──┼──────┼─────┼─────┼───────────────────┤
│ 4  │同日上午7 時│甲○        │丁○○    │李：轉進7-11這條巷子，就會看到我了，你│
│    │56分04秒    │          │0000000000│    開黃的嗎？                        │
│    │            │          │          │甲○：對。                              │
├──┼──────┼─────┼─────┼───────────────────┤
│ 5  │同日上午09時│丁○○    │甲○        │甲○：哪有帳號？我就人直接匯進去。      │
│    │59分46秒    │0000000000│          │李：有！我現在人在銀行。              │
│    │            │          │          │甲○：你打簡訊給我。                    │
├──┼──────┼─────┼─────┼───────────────────┤
│ 6  │同日上午10時│丁○○    │甲○        │丁○○傳簡訊給甲○：                    │
│    │02分57秒    │0000000000│          │「中國信託：三民分行：帳號000000000000│
│    │            │          │          │  」                                  │
├──┼──────┼─────┼─────┼───────────────────┤
│ 7  │同日上午10時│甲○        │不詳男子  │甲○傳簡訊給該不詳男子：                │
│    │04 分45秒   │          │0000000000│「中國信託：三民分行：帳號000000000000│
│    │            │          │          │  。戶名郭珮君」                      │
├──┼──────┼─────┼─────┼───────────────────┤
│ 8  │同日上午10時│甲○        │不詳男子  │甲○  ：有多少錢可匯入我剛傳給你的帳戶？│
│    │06分03秒    │          │0000000000│某男：40要再多嗎？                    │
│    │            │          │          │甲○  ：有多嗎？                        │
│    │            │          │          │某男：有！要再湊！                    │
│    │            │          │          │甲○  ：全部湊有多少？                  │
│    │            │          │          │某男：45。                            │
│    │            │          │          │甲○  ：好啊，不然我根本沒錢，45應該夠了│
│    │            │          │          │      。                              │
│    │            │          │          │某男：要怎樣匯我又不會。              │
│    │            │          │          │甲○  ：你就看要拿到存款機按那個帳號存進│
│    │            │          │          │      去，或去櫃臺用匯的。要去中國信託│
│    │            │          │          │      。                              │
│    │            │          │          │某男：我拿去中國信託說要會進去這個戶頭│
│    │            │          │          │      就可以了嗎？                    │
│    │            │          │          │甲○：對！你匯好要跟我講，看中午之前能好│
│    │            │          │          │    。                                │
│    │            │          │          │某男：好。                            │
├──┼──────┼─────┼─────┼───────────────────┤
│ 9  │同日上午10時│丁○○    │甲○        │李：有收到嗎？                        │
│    │11分04秒    │0000000000│          │甲○：有！他等一下會匯45進去你的戶頭，其│
│    │            │          │          │    他的我再拿過去。                  │
│    │            │          │          │李：不是沒有，你那半箱也是我幫你爭取出│
│    │            │          │          │    來的，下次有我再幫你保留。我跟你講│
│    │            │          │          │    的你都不用懷疑，我改天帶你去的就是│
│    │            │          │          │    我家，你的心房就不會一朝被蛇咬十年│
│    │            │          │          │    怕草繩，你要交易，要盡量到屋內或到│
│    │            │          │          │    你那可以降低風險。                │
├──┼──────┼─────┼─────┼───────────────────┤
│ 10 │同日中午12時│不詳男子  │甲○        │某男：已經匯進去了。                  │
│    │04分06秒    │0000000000│          │甲○  ：好。                            │
├──┼──────┼─────┼─────┼───────────────────┤
│ 11 │同日中午12時│甲○        │丁○○    │甲○：錢已經匯進去了，你去看一下。      │
│    │5 分37秒    │          │0000000000│李：好！我現在去，我在哪裡跟你碰面？  │
│    │            │          │          │甲○：我現在過去你那邊。                │
│    │            │          │          │李：我不在那邊了，我先去確認一下，我再│
│    │            │          │          │    把本票拿給你。                    │
│    │            │          │          │甲○：好。                              │
│    │            │          │          │李：那你等我電話。                    │
│    │            │          │          │甲○：好。                              │
├──┼──────┼─────┼─────┼───────────────────┤
│ 12 │同日中午12時│丁○○    │甲○        │李：我要去哪裡找你？                  │
│    │34分50秒    │0000000000│          │甲○：我在潮州。                        │
│    │            │          │          │李：那麼遠，我要拿證件給你。          │
│    │            │          │          │甲○：那我過去找你！                    │
│    │            │          │          │李：剛才的路你還有印象嗎？            │
│    │            │          │          │甲○：沒有！                            │
│    │            │          │          │李：你跟人家問火車站要怎麼走，到那邊你│
│    │            │          │          │    就知道了。你到那再打給我，我再把證│
│    │            │          │          │    件拿給你。                        │
│    │            │          │          │甲○：好。                              │
├──┼──────┼─────┼─────┼───────────────────┤
│ 13 │同日下午3 時│丁○○    │甲○        │李：民族及民陳路（應為明誠路）那有一家│
│    │15分01秒    │0000000000│          │    大樂大賣場，右轉你就有看到麥當勞，│
│    │            │          │          │    你到麥當勞打給我，我就直接跟你說。│
│    │            │          │          │甲○：你跟我說比較靠近的地方，我叫計程車│
│    │            │          │          │    幫我帶路。                        │
│    │            │          │          │李：你跟他講古早人理髮廳，我在125 號房│
│    │            │          │          │    間內。                            │
│    │            │          │          │甲○：好。                              │
├──┼──────┼─────┼─────┼───────────────────┤
│ 14 │同日下午3 時│甲○        │丁○○    │甲○：你在哪一間？125 沒有人啊，警示燈幫│
│    │32分26秒    │          │0000000000│    切下去。                          │
│    │            │          │          │李：是123號房。                       │
│    │            │          │          │甲○：好。                              │
└──┴──────┴─────┴─────┴───────────────────┘


司法院資訊處製作；財團法人民間司法改革基金會備份。
